臺灣臺南地方法院刑事判決　　　　　　　　96年度訴字第32號
公　訴　人　臺灣臺南地方法院檢察署檢察官
被　　　告　癸○○
　　　　　　　　　　（另案在監執行）
指定辯護人　本院公設辯護人林宜靜
上列被告因違反毒品危害防制條例案件，經檢察官提起公訴（95
年度偵字第14537號），本院判決如下：
    主  文
癸○○連續轉讓第一級毒品，累犯，處有期徒刑壹年肆月，減為
有期徒刑捌月；又轉讓第一級毒品，累犯，處有期徒刑壹年貳月
，減為有期徒刑柒月；又販賣第一級毒品，累犯，處有期徒刑拾
捌年。扣案如附表貳編號壹所示之物沒收；扣案如附表貳編號貳
所示販賣海洛因所得財物沒收，如全部或一部不能沒收時，以其
財產抵償之。應執行有期徒刑拾玖年。扣案如附表貳編號壹所示
之物沒收；扣案如附表貳編號貳所示販賣海洛因所得財物沒收，
如全部或一部不能沒收時，以其財產抵償之。
    事  實
一、癸○○前於民國80年間，因違反肅清煙毒條例案件，經法院
    判處有期徒刑2年，緩刑5年確定，因於緩刑期間再犯他案，
    經撤銷緩刑後，入監服刑，於88年3月19日縮短刑期假釋出
    監，復因於假釋期間再犯罪，經撤銷假釋後，入監執行殘刑
    ，於94年1月26日縮刑期滿執行完畢。
二、癸○○明知海洛因係毒品危害防制條例第2條第2項第1款所
    示之第一級毒品，非經許可，不得轉讓，惟因其與乙○○係
    同居男女朋友關係，其2人均有施用第一級毒品海洛因惡習
    ，癸○○竟基於轉讓第一級毒品海洛因供乙○○施用之概括
    犯意，自95年5月間某日起至同年6月30前某日止，在前址，
    無償轉讓第一級毒品海洛因給乙○○施用2次。復於95年7月
    初起至同年9月27日之間某日，復基於轉讓第一級毒品海洛
    因供乙○○施用之犯意，無償轉讓第一級毒品海洛因給乙○○施用1次。
三、癸○○明知海洛因係毒品危害防制條例第2條第2項第1款所
    示之第一級毒品，非經許可，不得持有、販賣，竟意圖營利
    ，基於反覆販賣第一級毒品海洛因之單一行為犯意，以其內
    裝門號0000000000號或0000000000號晶片卡之行動電話為對
    外聯絡工具，自95年1月間某日起95年9月26日止，於附表1
    所示之時間、地點，先後多次販賣海洛因予附表1所示之丁○○、庚○○、辛○○、甲○○、子○○、丙○○、戊○○
    ，得款新臺幣（下同）61950元（販賣時間、地點、對象、
    次數及販賣所得，詳如附表所示）。
四、經警於95年9月27日下午1時15分許，至癸○○位於臺南縣永
    康市○○街220號住處搜索，當場扣得癸○○所有如附表2所
    示之物。嗣癸○○並於警詢時供出其毒品上游為己○○，因
    而查獲己○○。
五、案經臺南縣警察局報請臺灣臺南地方法院檢察署檢察官偵查
    起訴。
    理  由
甲、程序部分（關於供述證據之證據能力）：
  壹、證人甲○○、戊○○、辛○○、丁○○於警詢之供述，屬
      被告以外之人審判外之言詞陳述，被告癸○○否認該供述
      之證據能力，而證人甲○○、戊○○、辛○○於本院審理
      時以證人身分接受交互詰問後，認其於警詢中之供述亦無
      「具有較可信之特別情況」，依刑事訴訟法第159條第1項
      、第159條之3之規範意旨，應無證據能力；而證人丁○○
      經本院合法傳喚後，並未到庭作證，惟其就本件被告是否
      有販賣第一級毒品海洛因部分，已於偵訊時具結作證，是
      本院認並無刑事訴訟法第159條之3之情形，故並無回復其
      警詢筆錄之必要，應認該證人於警詢中之陳述亦無證據能
      力。
  貳、證人乙○○於警詢中之供述，屬被告以外之人於審判外之
      言詞陳述，被告表示同意作為證據，本院審酌證人乙○○
      言詞陳述作成時之情況，認為並無不適當採為證據之情形
      ，依刑事訴訟法第159條之5之規定，認具有證據能力。
  參、證人庚○○、子○○、丙○○於警詢之供述，屬被告以外
      之人審判外之言詞陳述，被告癸○○否認其等供述之證據
      能力，本院依據以下理由，認該等證人於警詢之供述有證
      據能力：
    一、按被告以外之人於檢察事務官、司法警察官或司法警察
        調查中所為之陳述，與審判中不符時，其先前之陳述具
        有較可信之特別情況，且為證明犯罪事實存否所必要者
        ，得為證據。刑事訴訟法第159條之2定有明文。是被告
        以外之人於審判外之陳述例外具有證據能力之要件為：
        (1)被告以外之人於審判中到庭陳述；(2)被告以外之人於
        審判中之陳述與於檢察事務官、司法警察官或司法警察
        調查中所為之陳述不符；(3)被告以外之人於審判外之陳
        述具有較可信之特別情況；(4)審判外之陳述須為證明犯
        罪事實存否所必要。
    二、證人丙○○、庚○○、子○○均於本院審判中到庭陳述
        ，有本院審判筆錄在卷可稽（分見本院卷1第133至148
        頁、第175至第188頁、本院卷2第20至32頁），惟其等
        就被告有無販賣海洛因供其等施用一節，於警詢中均證
        稱係向手機門號0000000000號持有人即被告購買（分見
        警卷第27至31頁、第82至86頁、第94至98頁、第105 至
        108頁），而於本院審判時，則均改稱並非向被告「購
        買」，而係與被告「合資」購買等語，是該等證人於警
        詢中及本院審理時，就被告是否販賣毒品海洛因供其等
        施用之陳述，前後不一。又上開證人之供述乃判斷被告
        有無販賣第一級毒品海洛因之重要依據，當然屬證明
        本件被告販賣毒品犯罪事實存否所必要，是前述證人於
        警詢時之證述，是否得例外地作為證據使用，其關鍵在
        於是否具有較可信之特別情況，又所謂「較可信之特別
        情況」應係指其先前陳述，從外部之客觀環境或條件等
        情況加以觀察，有足以取代審判中交互詰問之可信性保
        證者而言。
    三、經查：
    （一）證人丙○○部分
        1.丙○○於本院審理時自承：警詢時員警沒有以毆打、
          罵、恐嚇等不當方式取供；製作警詢筆錄之地點為看
          守所附設之房間內，當時看守所之戒護人員在門外，
          若屋內有呼喊時，屋外之戒護人員可立即發現等語（
          見本院卷1第135、141、143頁），是員警製作證人康
          憲章筆錄地點為有看守所人員戒護之開放場所，且事
          實上丙○○之警詢筆錄無不法取供情事，證人丙○○
          陳述之任意性可以擔保。
        2.員警於95年9月22日詢問丙○○過程，採一問一答方
          式，口氣平和，錄音未曾中斷，其間可以聽聞員警製
          作筆錄敲打電腦鍵盤之聲音，並無員警對丙○○大聲
          或強迫被告依指示之答案回答或要求被告一定指認被
          告癸○○之情形，且警詢筆錄內容雖非將員警與康憲
          章間之問答逐字逐句記載，然警詢筆錄是依丙○○於
          警詢時之陳述摘錄要旨，與丙○○之陳述意旨相符，
          並無何不一致或違反被告真意之處，此經本院勘驗康
          憲章警詢錄音紀錄無訛（見本院卷2第61至75頁勘驗
          筆錄）。是證人丙○○於本院審理時證稱警詢筆錄係
          員警依自己意思製作，強迫其簽名云云，與事實不符
          ，要無足取。
        3.據丙○○於本院作證時表示，其於法院出庭前係與被
          告共乘一輛囚車到院，且其曾與被告交談（見本院卷
          1第148頁），是證人丙○○於本院作證時有利被告之
          證詞，不無受被告影響之嫌。應以其於警詢時未曾受
          被告影響之陳述，較為可採。
        4.綜上，丙○○警詢之陳述與警詢筆錄記載內容相符，
          可信性及任意性應無疑問，足認其於警詢中之陳述具
          有特別可信之情況，而具有證據能力。
        5.公訴檢察官雖聲請傳喚證人即為丙○○製作警詢筆錄
          之員警楊銘輝、顏子健到庭，欲證明丙○○於警詢過
          程中並未受到不當訊問，以回復丙○○於警詢筆錄之
          證據能力，惟本院認丙○○製作警詢筆錄當時未受不
          當詢問，且該份筆錄有證據能力，已如前述，故檢察
          官此部分之聲請，即無必要，故不再傳喚，附此敘明
    （二）證人庚○○部分
        1.證人庚○○於本院審理時自承警詢時警察沒有對其刑
          求或不當取供（見本院卷1第184頁）。
        2.員警於95年9月27日在臺南縣警察局刑警大隊內詢問
          庚○○時，本案另一位證人辛○○（庚○○之堂弟）
          與之同在一個警局辦公室內，接受另1位警員詢問及
          製作筆錄，依證人辛○○於本院審理時證述，其當時
          看到庚○○之精神狀況不錯，並無毒癮發作之情形等
          語（見本院卷第194頁）。是證人庚○○於本院審理
          時稱其於警詢時因毒癮發作，意識不清云云，即與證
          人辛○○前開所述不合，要無可採。
        3.綜上，是員警製作證人辛○○筆錄地點在警局辦公室
          之開放場所，且辛○○並無不法取供情事，且庚○○
          於接受警詢當時，亦無意識不清之狀況，則證人蔡建
          賢陳述之任意性可以擔保，足認庚○○於警詢中之陳
          述具有特別可信之情況，而具有證據能力。
    （三）證人子○○部分
        1.證人子○○於本院審理時自承警詢筆錄是在臺灣臺南
          監獄臺南分監偵訊室製作，當時警察沒有對其刑求或
          不當取供（見本院卷2第22頁）。而員警詢問子○○
          之過程，口氣平和，採一問一答方式，期間尚可聽聞
          其他的警員在詢問他人的聽音，以及警員敲打電腦鍵
          盤之聲音，且員警雖未將其與子○○間於警詢間之問
          答逐字逐句記載，而係經整理子○○回答之意思而簡
          單記載要旨，然核之警詢筆錄之記載，與子○○之回
          答並無何不一致之處，亦經本院勘驗子○○警詢錄音
          紀錄無訛（見本院勘驗筆錄，本院卷2第77至88頁）
          。
        2.綜上，員警製作證人子○○筆錄地點在臺灣監獄臺南
          分監，當時有數人同時接受詢問，且事實上子○○之
          警詢筆錄無不法取供情事，證人子○○陳述之任意性
          可以擔保，足認庚○○於警詢中之陳述具有特別可信
          之情況，而具有證據能力。
乙、實體部分：
  壹、轉讓第一級毒品海洛因予乙○○部分：
    一、起訴範圍之說明：
        檢察官雖於犯罪事實欄記載被告癸○○販賣第一級毒品
        海洛因予起訴書附表之人，惟其起訴書犯罪事實引用之
        附表內，關於乙○○部分，係記載於起訴書附表編號1
        ，上載被告於95年3月間至95年9月27日止有多次免費提
        供乙○○施用第一級毒品海洛因之犯行，再觀之起訴書
        據以引用證明被告此部分犯罪之證據方法，為乙○○警
        詢及偵訊中之證詞，然乙○○於警詢、偵訊中係證稱被
        告癸○○免費提供毒品海洛因供其施用，並非證稱被告
        販賣毒品海洛因予其施用，據此可知，檢察官就此部分
        應起訴被告於95年3月至同年9月27日無轉讓第一級毒品
        海洛因予乙○○之犯行，僅係於犯罪事實欄本文漏載被
        告轉讓第一級毒品海洛因之行為（而係記載於附表內）
        及漏載起訴法條毒品危害防制條例第8條第1項之條文，
        而此部分已據公訴檢察官於96年2月26 日當庭補充敘明
        （見本院卷1第32頁），是被告涉犯於前述期間，無償
        轉讓第一級毒品海洛因予乙○○施用之犯行，業經起訴
        ，本院自得予以審理，核先敘明。
    二、訊據被告癸○○迭於偵訊、本院準備程序或審理時，坦
        承轉讓毒品海洛因予女友乙○○施用之犯行（見偵1卷
        第16頁；本院卷1第33、132頁、175頁；本院卷2第6頁
        ），核與證人乙○○於警詢時證述：伊施用之毒品海洛
        因是同居人癸○○提供給伊的等語（見警卷第11、12
        頁），及於偵訊時結證稱：伊施用之毒品海洛因是癸○○免費提供等語（見偵查卷第10頁）相符。證人乙○○
        於本院審理時，亦坦認於偵訊時係出於自由意識而為陳
        述（見本院卷2第19、20頁），而乙○○於95年9月27日
        製作警詢筆錄當天經警採尿送驗結果，尿液中有可待因
        、嗎啡陽性反應，此有臺南縣警察局96年5月28日南縣
        警刑字第0960020929號函附長榮大學95年10月24日出具
        之確認報告在卷可憑（見本院卷1第227、228頁），足
        見乙○○確有施用毒品海洛因無誤。再衡以乙○○與被
        告於95年間有同居情侶之誼，且感情甚佳，此亦據被告
        與乙○○一致供述在卷（見警卷第11頁、本院卷2第20
        頁），是被告無償提供海洛因予乙○○吸食，係符合人
        情之常，且乙○○應無蓄意誣陷而故為不利於被告之證
        述之可能。
    三、雖證人乙○○於本院審理時另證稱其所施用之毒品海洛
        因都是趁被告不注意時竊取而得云云。然查，其此部分
        之陳述，已為被告所否認，且證人乙○○於本院原證稱
        ：伊向被告偷拿海洛因吸食，被告都沒有發現（見本院
        卷2第8頁），復又改稱：被告有時候知道伊拿毒品去用
        會罵伊並告誡不可以再拿，且會變更毒品藏放地點，但
        藏放地點不是夾在書裏就是放在冰箱等語（見本院卷2
        第12、16頁），其就被告究竟是否知悉其自行拿取海洛
        因吸食，證述前後不一；若被告果真拒絕提供毒品海洛
        因予乙○○施用或反對乙○○施用其所有之海洛因，則
        海洛因量微，非不易藏放之物品，被告應可輕易藏放於
        乙○○不易發現之處，豈有如乙○○所述，被告於發現
        乙○○竊取海洛因後，仍僅將海洛因放置於書本或冰箱
        內，使乙○○可輕易拿取之可能。是乙○○前揭證詞，
        顯係迴護被告之語，要無可採，應以乙○○於警詢、偵
        訊中之證言可採。
    四、轉讓次數之認定：
        被告於本院訊問、準備程序及審理時，就其轉讓第一級
        毒品海洛因予乙○○施用之次數先後供稱：約在95年5
        月至9月間，超過5次，但不到10次，都在臺南縣永康市
        ○○街220號給的（見本院卷1第13頁）；自95 年3月間
        至同年9月27日，每日3次（見本院卷1第33頁、132頁）
        ；轉讓海洛因給乙○○的次數伊沒有辦法確認，大約的
        次數在95年5月間起到95年9月間止，應有3次。可能是
        在95年7月之前1次，7月之後2次，也可能是7月之前2次
        ，7月之後1次等語（見本院卷2第127頁），而本院觀諸
        全卷，除被告之供述之外，並無其他證據足以認定被告
        轉讓毒品海洛因予乙○○之次數，則依最有利被告原則
        ，應以被告之供述中，次數最少者，以及新舊法比較後
        之適用結果，認定被告係自95年3月起至95年6月30日前
        某轉讓2次，95年7月1日後95年9月27日為警查獲前，轉
        讓1次第一級毒品海洛因予乙○○，對被告最有利。
    五、綜上，被告前開自白與乙○○於警詢、偵訊之證述相符
        ，且乙○○確有施用毒品海洛因之習性，再參以被告與
        乙○○間為男女朋友間之情誼，應認被告自白與事實相
        符，被告自95年5月間某日起至同年6月30前某日止，無
        償轉讓第一級毒品海洛因給乙○○施用2次，復於95 年
        7月初起至同年9月底某日止，無償轉讓第一級毒品海洛
        因給乙○○施用1次之事實，足堪認定。
  貳、販賣第一級毒品海洛因部分：
    一、起訴事實之更正
        檢察官原於犯罪事實欄記載被告癸○○係與己○○「共
        同」基於販賣第一級毒品海洛因之犯意而販賣毒品予附
        表1所示之人，再觀諸檢察官據以引用被告販賣毒品之
        事證，均未提及被告係與己○○「共同」販賣第一級毒
        品海洛因，則檢察官起訴犯罪事實欄部分，就被告係與
        己○○「共同販賣」第一級毒品海洛因部分，顯係誤載
        ，此經公訴檢察官於本院第一次審理期日當庭更正（見
        本院卷1第131頁），先予敘明。
    二、被告之答辯：
        訊據被告癸○○固不否認有於附表1所示時、地，向附
        表1所示之人收取現金後，交付毒品海洛因之行為，惟
        矢口否認有何販賣第一級毒品海洛因之犯行，辯稱：伊
        沒有販賣第一級毒品海洛因予他們，丁○○、庚○○、
        辛○○、甲○○、戊○○都是跟伊一起「合資」購買，
        伊收到他們交付的錢後，就拿去向己○○購買，再與他
        們依出資比例分取毒品；若伊沒有錢就會幫他們向己○○買回來，再交給他們，伊未曾因此獲利云云。
    三、本件被告不爭事實之認定：
        被告前開供認之事實，業據證人丁○○、庚○○、辛○○、甲○○、子○○、丙○○、戊○○等人於警詢、偵
        訊或本院審理時證述明確（詳見下列證人證詞），而上
        開證人均有施用海洛因之習性而有購買海洛因之需求，
        此均經該等證人於警詢、偵訊或本院審理時自承無訛（
        見警卷第28、83、95、149頁；偵查卷第66、74、79頁
        ；本院卷1第190、191、197頁），且證人甲○○、辛○○、丁○○等經採尿送驗結果，均呈嗎啡陽性反應，而
        證人子○○、丙○○、戊○○3人則因涉犯施用毒品案
        件，在臺南看守所臺南分監服刑，此有臺南縣警察局96
        年5月28日南縣警刑字第0960020929號函文暨所附長榮
        大學於95年10月24日、95年10月19日出具之尿液確認報
        告表在卷可憑（見本院卷1第27至232頁），堪認上開證
        人平日確有施用第一級毒品海洛因以抵癮之惡習。是被
        告前開自白交付第一級毒品海洛因予附表1所示之人部
        分，與事實相符，自可採信。惟應審究者係被告將海洛
        因命「販售」予附表1所示之人或是與其等「合資」購
        買。
    四、本院本院認被告癸○○係將海洛因販售予附表1所示之
        人，得心證之理由：
    （一）被告癸○○於95年9月27日為警查獲當日接受檢察官
          偵訊時即供承：伊認罪，伊有販賣海洛因給甲○○、
          庚○○、辛○○、丁○○，他們會撥打0000000000
          號手機給伊，伊再指定約定地點如永康龍潭國小等處
          拿海洛因給他們，每包以500至1000元不等價格，從
          95年4、5月開始，都在永康市販賣等語（見偵1卷第
          16、17頁），被告亦不否認其前開自白係出於自由意
          思之陳述（見本院95年度聲羈字第501號卷第4頁），
          雖另稱：當日是為了交保而自白云云，然查，被告係
          有肅清煙毒條例及毒品危害防制條例前科紀錄者，其
          就販賣第一級毒品海洛因係屬重罪，應無不知之理，
          其豈有可能為求一時自由獲得交保，即為前開自白，
          而使自己陷於重罪追訴之可能，是其此部分自白乃具
          有高度之憑信性。又經核被告前開自白與附表1所示
          證人證述向其購買第一級毒品海洛因之情節，及卷附
          被告與該等證人通話之監聽譯文所載大致相符（以下
          詳見臺灣臺南地方法院檢察署通訊監察書及監聽譯文
          ，警卷第37至45、第55至61頁、第75至81頁、第91
          至92頁、第100至104頁、第109頁、第203至210頁）
          ，茲分論如下：
        1.丙○○部分：
        (1)證人丙○○於警詢及本院時，就以其家中000000000
          號、工廠000000000號及公用電話撥打被告門號00000
          00000號行動電話，與被告聯繫而在臺南縣永康市取
          得第一級毒品海洛因，共約7、8次一節，均為一致之
          陳述，且其於警詢時另稱：伊於95年9月11日在臺灣
          臺南看守所服刑前，有施用第一級毒品海洛因習性，
          毒品均在臺南縣永康市○○路及新化鎮新化國中門口
          等地向一位綽號「宏阿」之男子『購買』，每次購買
          金額1000元。警察所提示的監聽譯文是伊要向綽號「
          宏仔」『購買』毒品的意思，其中500係指500元的毒
          品價格，永康車頭係指約定交易毒品的地點，電話中
          沒有任何暗語或術語，伊打給他的時候他就知道等語
          （見本院卷1第134、135、143、146頁；警卷第82 至
          85頁）；伊要進來（監所）前有打給他，初10也有打
          給他．．．如果沒有對被告講，就拿1000元的毒品，
          不夠錢就跟他拿500，講500。．．．不用分「安仔」
          和「號仔」，打去他就知道等語（見本院勘驗丙○○
          警詢筆錄，卷2第71、72頁）。
        (2)依卷附監聽譯文所載，被告持用0000000000號行動電
          話（A）與證人丙○○持用之000000000、000000000
          號及公用電話（000000000號）於95年7月31日上午10
          時51分、95年8月25日下午8時31分、95年9月2日下午
          12時42分均有通話紀錄，其中證人丙○○均僅簡單自
          稱「我發仔500」或「我發仔」，被告於未曾詢問其
          為何人，或約定交易價額之情形下，即直接與被告約
          定見面地點（「永康車頭」或「同款去那地方」），
          核與證人丙○○於警詢陳述其與被告在電話中沒有任
          何暗語或術語，伊打給他的時候他就知道一節相符（
          見警卷第88至93頁）。
        (3)雖證人丙○○於本院具結作證時，翻異前詞，改稱其
          係與被告「合資」購買毒品，而非向被告「購買」毒
          品云云，然其所述有下列不合理之處：
          「合資」與「購買」意義不同，然觀之證人丙○○
            於警詢之陳述，均一再陳稱係向被告「購買」毒品
            海洛因，未曾提及「合資」一事。其遽於本院審理
            時表示係與被告「合資」，實有可疑。
          證人丙○○自陳其1天吸食毒品2次，早上、下午各
            1次，一次吸食約500元的量，1000元的量可以用兩
            次，足夠一天吸食用等語。然據證人丙○○其所陳
            與被告合資購買的情形為：丙○○和被告各出資50
            0元，有1次丙○○出資800元，被告出資200元，但
            不論如何出資，買回來後的毒品都2人均分，當場
            吸食完畢。伊跟癸○○合資購買1次的毒品只夠半
            天使用，有時候早上吸食完後伊下午會再跟別的藥
            頭買等語（見本院卷1第138、139、142、145頁）
            。惟我國司法機關查緝毒品交易甚嚴，衡情若個人
            資力已足購買毒品，實無再另覓他人共同合資，使
            他人知悉其有吸食毒品惡習，增加遭查緝之風險，
            且海洛因價格甚為昂貴，施用毒品者，常因施用毒
            品成癮，對於買得之毒品莫不錙銖必較，深恐遭人
            偷斤減兩，然丙○○1次即可自被告處取得供其1日
            施用之量，竟捨此不為，卻在有資力1次購足1日施
            用之數量的情形下，與被告合資半日施用之量，且
            隨即施用完畢，再於同日另行找其他管道購買毒品
            以供當日施用，且既與被告合資卻於被告交付海洛
            因時，僅以目測方式，不論出資比例如何，均與被
            告均分毒品施用，其所述均有違常理。
          又依證人丙○○所言，其每次購買毒品前都不會打
            電話向被告確認其是否要吸食毒品，在電話中不會
            談到該次購買毒品之數量及價格，都是到約定地點
            見面之後講，只要其毒癮發作，被告就會與之一起
            去買毒品等語（見本院卷1第133至148頁），亦與
            被告供稱若他人要找其合資買毒品時，其無資力購
            買，即會幫他人「代買」之情形不符。
         (4)綜上，證人丙○○於本院證述係與被告「合資」購
           買海洛因一節，與常情常理不符，應以其於警詢中
           所述為真實可信。
        2.戊○○部分
        (1)證人戊○○於本院結證稱：伊確實於94年1、2月間，
          以家中00-0000000號電話撥打門號0000000000號行動
          電話，向該電話持有人綽號「小明」者購買第一級毒
          品海洛因，共打了4、5次，買到3次的海洛因，每次
          約購買500元或1000元，印象中500元好像買過2次，
          交易地點都在「五彩隆紡織廠」。伊知道交易毒品者
          名字叫「小明」是伊朋友對伊說門號0000000000號行
          動電話的持有者叫「小明」，如果伊不方便可以向他
          「買」毒品。伊撥打電話號碼0000000000號行動電話
          時有時候會稱呼小明，有時候不會。警卷第109頁監
          聽譯文是伊與「小明」之通話內容，內容中有「1」
          是指1000元。伊最後一次跟小明買是95年7月24日，
          這次有聯絡上，但是伊在「五彩隆紡織廠」那邊等了
          30分鐘，等不到人就離開，沒有等到小明，這次沒有
          拿到毒品。伊『沒有』跟小明提議要一起『合資』去
          買毒品，「小明」每次交付毒品時，也沒有說要合資
          購買等語（見本院卷1第149至156頁）。
        (2)觀諸卷附通話譯文顯示，於95年7月24日確有電話號
          碼00-0000000號電話持用者（Ａ）撥打門號00000000
          －00號行動電話持用者（Ｂ），其2人通話內容：「A
          ：我阿文，差不多30分鐘，有一樣嘛。B：可以，你
          要”1”A：對。。。」，通話內容中關於毒品交易之
          方式，與證人戊○○所述電話聯絡毒品交易之情節相
          符，又由通話譯文觀之，購買毒品者未說明交易之毒
          品種類及數量，僅表明「一樣」，對方即知道其交易
          之數量為「1」，顯見其等於95年7月24日時，並非第
          1次交易毒品，此亦與該證人陳稱，其於95年7月24日
          之前已有向門號0000000000號持有者購買數次第一級
          毒品海洛因之情節相吻合。是證人戊○○前開證詞堪
          以採信，證人戊○○確係向門號0000000000號持有者
          「購買」第一級毒品海洛因，而非「合資」購買之事
          實足堪認定。
        (3)被告於本院訊問時亦坦認曾收取戊○○現金後交付毒
          品海洛因予戊○○（見本院卷1第15頁）。且按毒品
          交易涉及刑事重罪，毒品交易者在交易毒品時，莫不
          謹慎小心從事，販賣毒品者或有數支行動電話交換使
          用，或於與他人交易時，使用各種綽號代號，以逃避
          司法追緝之情形，要無隨意、隨機使用他人使用門號
          而為買賣毒品之可能。依證人戊○○前開於本院所述
          可知，其購買毒品之對象乃係「持用手機門號000000
          0000號者」，而毒品交易涉及刑事重罪，毒品交易者
          在交易毒品時，以各種綽號代號相稱，以利日後逃避
          司法追緝之情形，乃吾人在司法審判實務上常見之現
          象，又被告復自承門號0000000000號行動電話是其所
          持用，未曾將手機借給別人使用等語（見本院卷1第
          157頁），是依證人所稱，應認出售海洛因供其施用
          之人為門號0000000000號之持有者即被告無訛。被告
          於戊○○到庭交互詰問後，於本院審理中翻異前詞，
          辯稱其不認識戊○○云云，顯係卸責之詞，要無足取
          。
        (4)證人戊○○雖於本院曾證稱：「小明」不是當庭被告
          等語，然其復隨即改稱；伊與伊跟小明見過約幾次面
          ，不是很熟。現在把小明找出來，因為時間過太久，
          伊沒辦法指認小明等語，然依戊○○所言，其與被告
          交易次數非多，且其等交易時日距離其於本院訊問時
          已為時久遠，則證人戊○○無法指證被告，實符合常
          理，是證人戊○○購買第一級毒品海洛因之對象應係
          被告無訛，證人戊○○此部分之證詞，尚無從據為不
          利被告認定之依據。
        (5)綜上，被告辯稱其係與戊○○「合資」購買海洛因云
          云，與證人所述不符，要無可採。
        3.辛○○部分
        (1)辛○○2次於偵訊中具結，均證述其於95年8月初開始
          至95年9月中旬間，施用之毒品海洛因都是撥打被告
          門號0000000000號手機，在臺南縣永康市龍潭國小（
          菜市場旁）附近，向被告以每包代價1000元購買，共
          買約10幾次等語（見偵1卷第79、96、97頁）；其於
          本院審理中具結後仍為相同之證述，並另證稱：伊施
          用的毒品海洛因是向被告買的，都以伊自已的門號是
          0000000000號行動電話撥打被告的手機，都是被告接
          聽電話，都是買1000元，第一次是8月間，最後一次
          應該是在9月22日，交易地點都是在臺南縣永康市龍
          潭國小附近。監聽譯文中「代書的小弟，1000」是指
          買毒品1000元，「1張」是指1000 元的意思，除了95
          年8月該次伊與庚○○合買1000元外，以後都是伊自
          己向被告買的等語（見本院卷1第189至195頁）。是
          證人辛○○係明確證述其係向被告『購買』海洛因，
          而非與被告「合資」購買。
        (2)被告自承卷附監聽譯文為被告與辛○○2人之通話紀
          錄，而該譯文顯示被告與辛○○在95年8月24日、95
          年8  月26日、95年8月31日、95年9月2日、95年9月4
          日、95年9月9日、95年9月22日均有通話紀錄，而蔡
          淵源在電話中僅簡單表示「我代書之小弟」，「1000
          」或「1張」，門號0000000000號持有人即答稱「好
          」，且未明說交易地點，僅簡稱「同款」，或「到時
          再打電話給你」等語。
        (3)經核證人庚○○於警、偵訊所述其與被告在電話中談
          論毒品交易情節與上開譯文所示內容相符，而證人蔡
          淵源與被告並無任何親誼、仇隙，此為被告自承在卷
          （見本院卷1第195頁），辛○○實無誣陷被告之理，
          是證人辛○○前開證詞堪以信實。被告辯稱其係與蔡
          淵源「合資」購買海洛因云云，亦與證人辛○○所述
          不符。
        4.庚○○部分
        (1)證人庚○○於警詢時即證稱其所施用之毒品海洛因都
          是以其持用之門號0000000000手機撥打綽號「文福」
          門號0000000000號手機聯絡「購買」，大都約在永康
          市龍潭國小附近交易，共買10次，每次都拿1包，價
          格500元，以夾鍊袋包裝，也曾經在7月份購買1萬元
          之海洛因毒品，並指認被告相片即為該綽號「文福」
          之男子（見警卷第28至30頁）；於偵時具結，仍為相
          同之證述，並另稱：毒品都是以伊的手機或公用電話
          撥打門號0000000000號手機向癸○○「購買」，約永
          康市龍潭國小附近，每包代價500元購買，約買10 幾
          次等語（見偵1卷第83至86頁）。
        (2)員警於95年9月27日持本院核發之搜索票，前往臺南
          縣新化鎮○○街32號庚○○住處搜索時，扣得庚○○
          持用之門號0000000000號手機，且庚○○自承該門號
          手機為其持用，另0000000000號門號手機雖為其太太
          所有，惟其亦會使用，此有庚○○該日警詢筆錄、本
          院審理筆錄可佐（見警卷第28頁、本院卷1第176頁、
          第182頁），又庚○○與被告在本院審理時均不否認
          卷附通訊監聽譯文為其與被告之通話紀錄（見本院卷
          1 第176至181頁）。而依卷附監聽譯文所示，被告（
          以下譯文代號B）與庚○○（以下通譯文代號A）於95
          年7月18日、95年7月21日、95年7月31日、95年8月3
          日、95年8月22日、95年8月26日、95年8月29日、95
          年9 月4日、95年9月23日，均有通話之紀錄，而蔡建
          賢均僅簡單表示「我代書500」或「我代書，我這邊
          800  可以嗎」，被告即答稱「好」；又依95年7月21
          日上午8時36分，被告與庚○○之對話內容顯示：「A
          ：我向我父母親欺騙我欠人家3萬你假裝是地下錢莊
          ，我要拿1萬藥，2萬你再還給我。B：嗯。A：你來新
          化圓環再打電話給我。B：去會馬上給我。Ａ：你藥
          準備來。Ｂ：你要拿1萬。Ａ：好」，亦與證人蔡建
          賢於警詢所述，其於95年7月間向被告購買1萬元之海
          洛因毒品之情節一致。
        (3)證人庚○○於本院具結作證亦不否認自95年6月中旬
          起至95年9月24日或25日左右自被告處取得第一級毒
          品海洛因約10餘次，並稱：譯文內所指之大樓、車站
          分別是指臺南縣永康市火車站前面那條路路邊的大樓
          ，及永康市火車站。譯文中所稱「到了在打電話給你
          」，所謂到了是指臺南縣永康市龍潭國小等語（見本
          院卷1第183、188頁）。
        (4)證人庚○○於本院審理時，並不否認其於警詢、偵訊
          時確有為上開陳述及於警詢中指認被告即為販賣海洛
          因供其施用之人，並陳稱：伊知道「販賣毒品」與「
          合資」購買毒品不同，伊於警詢及偵訊中未曾向警察
          或檢察官表示有與被告「合資」購買的情形等語（見
          本院卷1第171、181、186頁），則其遽於本院審理時
          改稱係與被告「合資」購買，實難遽信。
        (5)證人庚○○於本院結證雖另稱：伊每次都是與被告「
          合資」，一起去跟「旺仔」購買第一級毒品海洛因，
          伊介紹堂弟辛○○跟被告認識，是跟辛○○說伊要都
          是跟這個人一起買的云云，然查：
          證人辛○○即庚○○堂弟於本院審理時結證稱其係
            於95年間，經由庚○○介紹而向被告「購買」毒品
            ，當時庚○○先撥打電話給被告聯絡交易金額及地
            點，之後與辛○○一同前往臺南縣永康市龍潭附近
            ，由庚○○交付現款1000元予給癸○○，癸○○即
            交付1包毒品予庚○○。庚○○並將被告所有之門
            號0000000000號給辛○○，告稱若以後要買毒品，
            可以自己撥打該門號與被告聯繫。譯文中的用語都
            是庚○○教的，他說只要跟癸○○說「代書的小弟
            ，1000」他就會知道了等語（見本院卷1第189至
            193頁），即與庚○○所述不符。
          庚○○於本院審理時陳稱其與被告合資購買毒品海
            洛因頻率是有時1日1次，有時2日1次，或者數日1
            次，除了被告之外，尚可向黃世忠（同音）購買毒
            品，與被告合資購買海洛因，都與被告「平分」，
            被告當場倒1半給伊等語（見本院卷178、179、183
            、18 5頁），惟我國司法機關查緝毒品交易甚嚴，
            衡情若個人資力已足購買毒品，實無再另覓他人共
            同合資，使他人知悉其有吸食毒品惡習，增加遭查
            緝之風險，然庚○○既有其他管道可以購得毒品，
            竟然需每次均大費周章，與被告合資，且捨棄1次
            購入數次施用之量而不為竟於每日或數日多次與被
            告合資購買毒品，徒增遭警查緝之風險，實有違常
            理。且海洛因價格甚為昂貴，施用毒品者，常因施
            用毒品成癮，對於買得之毒品莫不錙銖必較，深恐
            遭人偷斤減兩，惟庚○○竟於每日均有毒品需求之
            情形下，輕率以目測平分方式與被告平分毒品，亦
            與常情有違。
        (6)綜上，證人庚○○警詢、偵訊中所述為可採信，其於
          本院改稱係與被告「合資」購買一節，顯係迴護被告
          之詞，要無足取。
        5.甲○○部分
        (1)證人甲○○於偵訊時具結證稱：伊施用的毒品海洛因
          都是向癸○○以每包1000元的代價購買，伊以手機或
          公用電話撥打他的門號0000000000號手機，都約他家
          永康市附近，約買7、8次等語（見偵查卷第73至75頁
          ）；於本院時具結後亦陳述如偵查中所述，並另稱：
          伊自95年開始施用第一級毒品海洛因，朋友綽號叫「
          志明」的男子介紹，跟伊說若以後缺毒品就可以跟被
          告購買，並將被告的電話給伊。伊95年間持用行動電
          話是0000000000號，另0000000000、0000000000號電
          話是朋友的，但是伊有用來聯絡買毒品的事。伊從來
          沒有說過要跟被告合資要買毒品。伊和他交易的地點
          都是在被告住的附近或永康市火車站附近的一棟高樓
          ，譯文內表示「遊覽」就是指被告住的附近，因為附
          近常常固定停一台遊覽車，譯文內「大樓」是指永康
          市火車站附近的一棟高樓。電話中說「同款」是同指
          「遊覽」的地點。交易的方式是伊給被告價金後，被
          告就會從身上拿出一包夾鏈袋包裝的毒品海洛因給伊
          等語（見本院卷1第196至204頁）。
        (2)據卷附監聽譯文所載，自95年7月14日至95年9月23日
          均有被告以門號0000000000手機與甲○○門號000000
          0000，或0000000000、0000000000行動電話之通話紀
          錄，且甲○○與被告在本院審理時均不否認卷附通訊
          監聽譯文為其2人之通話內容，經核證人甲○○前開
          偵訊及本院所述，與譯文所載資料相符。再參以證人
          甲○○表示其與被告並無任何恩怨仇隙，未曾因交易
          毒品而產生過節，此亦為被告是認在卷（見本院卷1
          第203至204頁），是證人甲○○應無設詞誣陷被告之
          理，其於偵訊及本院所為證詞，可以採信。則被告辯
          稱其係與證人甲○○「合資」購買云云，與證人王維
          成所述不符，無可憑信。
        (3)綜上，被告辯稱其係與甲○○「合資」購買海洛因，
          或幫其代為向己○○購買云云，顯係卸責之詞，要難
          採信。
        6.子○○部分
        (1)證人子○○於警詢時證述：（毒品向那些人買的？）
          」伊不知道他的名字，是男生，在永康五彩隆附近買
          ，伊都自己打電話給他，說「我阿春」，看他方便嗎
          ，如果方便替伊調1000元這樣，他若方便伊就過去。
          （買毒品有無暗語？）沒有暗語，就直接像這樣講而
          已，沒什麼暗語。伊叫他拿錢，說多少，他說1000，
          毒品就給伊。通聯裡面00-0000000伊家裏的電話，是
          伊自己打的。（你都向他買多少）1000元1包。伊今
          年（95年）差不多3、4月向他買海洛因，約10次，都
          拿1000元向他「撥」，叫他是否方便替我「撥」一下
          等語（見本院勘驗子○○警詢筆錄，本院卷2第80至
          88頁）。是證人於警詢時，從未證稱與被告「合資」
          購買毒品，其於本院審理時突然改稱係與被告「合資
          」購買海洛因，實難遽信。
        (2)據卷附監聽譯文所載，於95年7月13日、95年7月14
          日95年7月15日、均有被告門號0000000000手機與蘇
          登椿之000000000號電話通話之紀錄，而此為被告與
          子○○2人之通話紀錄一節，亦據其2人自陳在卷（見
          本院卷2第27至33頁）。而觀之該等通話譯文顯示，
          子○○的確於通話時均僅簡稱「我阿春，過去找你方
          便」，或「過去找你方便嗎」、「阿春，現在過去找
          你，要不要緊」等語，核與子○○於警詢所述其與被
          告交易毒品時之對話內容相符。且證人子○○並於本
          院證稱：伊於電話中說「方便」這二字就是要買毒品
          的意思（見本院卷2第31頁）。經核證人子○○於警
          詢所述，與譯文所載內容相符。
        (3)證人子○○於本院具結後證稱：伊都是拿1000元給被
          告，拜託被告幫伊買。伊是打電話給被告，跟被告約
          在「五彩隆紡織廠」前面見面，然後把1000元給被告
          ，問他有沒有辦法幫我買到海洛因，被告就帶著我到
          「五彩隆紡織廠」附近的路邊，伊就一個人站在路邊
          等，被告就離開了，約過2、3分鐘，之後就拿1包由
          透明小夾鏈袋包著的毒品給伊。伊從95 年8月22日入
          監前的3、4個月這段期間，拜託被告幫伊買過約10次
          ，伊拜託被告幫伊買毒品，但他有無合資，有無出資
          1000元，伊並不清楚。其中有1、2次，伊拿給被告10
          00元，請他幫忙買毒品，然後被告手伸進口袋裡面將
          伊給他的錢放入口袋，口頭說要跟伊一起拿毒品等語
          （見本院卷2第21至32頁）。依證人子○○所述，其
          實際上未曾與被告談論過要「合資」或如何出資，如
          何分得毒品，亦未看見被告有拿出現金之情況，則其
          竟於本院審理時一再證述係與被告「合資」，實有迴
          護被告之嫌，況依其所述，即與一般毒品「買賣」之
          情形相符，而與「合資」購買之情有異。
        (4)雖證人子○○於本院詰問時原證稱其均係與被告「合
          資」購買第一級毒品海洛因云云，然查：
          依證人子○○所述及譯文所載，其撥打電話向被告
            表示要購買毒品，不論使用「調」、「撥」或「方
            便」等語詞，均僅表示希望被告幫其取得毒品海洛
            因，未曾向被告明白表示「合資」購買之意思，事
            實上子○○亦有交付金錢以為對價，則其所為即與
            一般毒品買賣方式無異，被告於其未親自見聞被告
            有拿取金錢與其合資向他人購買毒品海洛因之情形
            下，即空言證稱其係與被告「合資」購買毒品，顯
            有迴護被告之意。
          子○○於本院陳稱其於警時曾將與被告「合資」購
            買之情形告訴員警，然此與本院勘驗警詢錄音紀錄
            結果不符。
          子○○於本院另稱：伊都是打電話給被告，說要過
            去找他，然後到了現場才要問被告有沒有錢要合資
            買海洛因，不會在電話裏問被告要不要一起合資購
            買，若被告沒錢合資，伊就不買了等語，然此與被
            告所述，若證人撥打電話來時其無資力合買，亦會
            幫他們去買海洛因一節不符。況子○○有吸食毒品
            海洛因習性已如前述，若於子○○於抵達與被告會
            面地點，被告才告知並無資力可以購買，則子○○
            豈不白跑一趟，且無從滿足其毒癮，是證人子○○
            所言，有違常情。
        (5)綜上，證人子○○於本院證稱係與被告「合資」購買
          海洛因一節，有違常情常理，且與被告所述不符，不
          可採信。被告確有販賣海洛因予子○○之犯行，堪以
          認定。
        7.丁○○部分
        (1)丁○○於偵訊時具結證稱其自95年8月初起至95年9月
          26日止施用洛因，以其所持用之門號0000000000號手
          機撥打被告所持有門號0000000000號行動電話，在被
          告家即臺南縣永康市附近，以每包代價1000元向被告
          購買約10幾次等語（見偵查卷第66、67頁）。
        (2)依諸卷附監聽譯文所載，證人丁○○所持用門號0000
          000000號與被告所持用之門號0000000000號手機於95
          年8月24日、95年8月31日、95年9月2日、95年9月3日
          、95年9月4日均有通話之紀錄，核與證人丁○○所稱
          以手機號碼與被告聯繫購買第一級毒品海洛因之情形
          相符。是證人丁○○前開證詞應堪採信。
        (3)憑上，證人丁○○已明確證稱其係向被告「購買」海
          洛因，並未有「合資」之意思表示，是被告辯稱其係
          與證人丁○○「合資」向己○○購買毒品或代丁○○
          向己○○購買云云，與證人丁○○所述不符，要難採
          信。
    （二）按所謂「合資」購買毒品，對於出面向上手購買毒品
          再轉交者並無利可圖，且購買者原可依其資力之不同
          而增減其購買之數量，並無必須與他人合資購買之必
          要性存在，基於人類追求自己利益自己之本能以觀，
          一般毒品施用者大多習於利用轉手毒品之機會牟取利
          益，苟非有特殊情事，較少以所謂「合資購買」之方
          式取得毒品，雖有謂合資購買毒品份量較多，較為便
          宜云云，然毒品係違禁物，物稀價昂，貨源取得不易
          ，並非一般滯銷商品須以打折或多買多送之方式促銷
          ，毒品價格大都是決定於市場供需之多寡，尚難認有
          所謂購買較多較便宜之必然情事，因此所謂「合資購
          買毒品」，在理論上固有其存在之或然性，然依實際
          情況言，多半係基於施用毒品者彼此間具有較特殊之
          關係或交情之前提下（例如配偶、兄弟或感情極佳之
          朋友等，於本件例如庚○○與辛○○間為堂兄弟之關
          係，而有合資向被告購買之情形，見下列證人辛○○
          部分之陳述），始較有存在之情形，而在不具有上述
          特殊關係之情形下，事實上較為罕見。又「代為購買
          」一般均係在購買者無貨源而代買者有貨源之情形下
          為常見，惟如非具有特殊關係或交情，一般人鮮少願
          無代價而多次為他人奔走代買毒品，在實務上多見所
          謂「代買者」以相同價格買入一定份量之毒品，然後
          減少其若干份量後，交付所謂「委託購買者」，或由
          其先以一定價格買入毒品後，再以較高價格交付相同
          份量毒品予所「委託購買者」，以獲取代買轉手之報
          酬或利潤，因此雖均以所謂「委託代買」之名詞形容
          彼此間之轉手交易毒品行為以圖卸責，惟究其行為之
          實際性質與效果，則與轉賣或販賣以賺取差價之行為
          並無二致。本件被告與附表1之人並無何親誼關係，
          且觀之通話譯文所載，被告1日內即有數次與他人聯
          繫拿取海洛因之情事，被告亦自陳其平均1天要幫別
          人調貨2、3 次，1周約20幾次之情形以觀（見本院卷
          2第123頁），則其煌煌終日，均在為他人奔走「免費
          」取得毒品吸食，且要擔負被司法查緝之高度風險，
          若謂其未因此獲得任何利潤，實屬不合情理之事；況
          若如被告所稱，其均係與他人「合資」購買供已施用
          ，則被告僅需1日，即可屯積大量毒品，供其長期施
          用，豈有一再、每日與他人「合資」購買之需要？是
          被告所辯，極不合理。
    （三）參以我國查緝毒品之施用或販賣一向執法甚嚴，對於
          販賣毒品者尤科以重度刑責，又販賣毒品既係違法行
          為，當非可公然為之，亦無公定價格，且容易分裝並
          增減份量，而每次買賣之價量，可能隨時依雙方關係
          深淺、資力、需求量及對行情之認知、來源是否充裕
          、查緝是否嚴謹、購買者被查獲時供述購買對象之可
          能風險之評估等情形，而異其標準，非可一概而論；
          而買受毒品之人通常亦無法探知販毒者賺取利潤幾何
          ，是販賣毒品之利得，除販毒者坦承犯行或價量俱臻
          明確外，委難察得實情，販賣之人從價差或量差中牟
          利之方式雖異，其意圖營利之販賣行為則同一。是以
          因第一級毒品海洛因量微價高，販賣者率有利益可圖
          ，被告販賣毒品予附表1所示之人，如無利益可得，
          被告又豈會多次甘冒遭警查獲可能處以重刑之風險而
          如此作為，則被告雖否認有販賣第一級毒品海洛因之
          犯行，而無可查證其賣出確實賺取之差價，惟依前所
          述，被告販賣海洛因當有意圖營利之犯意甚明。
    （四）綜上各情相互參照，被告雖否認有販賣第一級毒品海
          洛因之犯行，惟轉讓第一級毒品海洛因予乙○○施用
          及於附表1所載時、地販賣第一級毒品海洛因予附表1
          所示之人之犯行已臻明確，堪以認定。
    五、被告販賣第一級毒品海洛因時間、次數之認定
     （一）丙○○部分
         1.證人丙○○於警詢及本院詢問時就交易次數均陳稱
           約7、8次，且於本院時明確表示其向被告拿取海洛
           因之期間係自95年5月間某日至95年9月10日止（見
           本院卷1第146頁），則採取最有利被告原則，應認
           被告於前述期間販賣7次海洛因予證人丙○○。
         2.參酌丙○○於警詢所稱：每次購買如果沒有對被告
           講，就拿1000元的毒品，不夠錢就跟他拿500元等語
           ，而譯文僅有1次顯示丙○○明白表示向被告購買
           500元等情觀之，可認被告共販賣7次海洛因予被告
           ，除其中1次係以500元價格售出外，餘均以1000元
           出售。
         3.綜上應認被告自95年5月間某日至95年9月10日止，
           共販賣丙○○7次海洛因，得款6500元。
     （二）戊○○部分
         1.依證人戊○○於本院結證所述，其自94年1、2月間
           起購買海洛因（見本院卷1第154頁），再參以卷附
           臺灣高等法院被告前案紀錄表可知，而被告係於94
           年1月26日執行前案殘刑完畢（見本院卷2第100頁）
           ，是應認被告於94年1月27日出監後開始販賣第一級
           毒品海洛因予戊○○。
         2.依證人戊○○前開於本院結證所述，其向被告購買
           海洛因共有3次，其中2次500元，1次1000元，95年7
           月24日於電話聯繫後，並未取得毒品海洛因等語，
           則被告於94年1月27日後至95年7月24日止，以500元
           之價格販賣第一級毒品海洛因予戊○○2次，以1000
           元之價格販賣予戊○○1次，而於95年7月24日原欲
           以1000元價格販賣予戊○○，惟當次戊○○並未取
           得毒品，總計被告販賣毒品海洛因予戊○○得款
           2000元等情，堪以認定。
     （三）辛○○部分
         1.觀之本院卷附之監聽譯文所載，95年8月22日之前，
           並無被告與辛○○通話之紀錄，然被告與辛○○當
           日之通話內容，辛○○於電話中僅簡單表示其為代
           書之小弟及「1000」等語，被告即可知悉其為何人
           ，及交易之內容，足見當日應非其2人第1次交易，
           是被告與辛○○交易之日期及次數，非可僅以卷附
           監聽譯文顯示之通話紀錄內容為憑，應以證人蔡淵
           源於偵訊及本院所述為憑。
         2.證人辛○○一再陳稱其自95年8月初起向被告購買第
           一級毒品海洛因約10幾次，且被告亦自承其確曾有
           幫辛○○與庚○○2人向己○○買毒品海洛因等語（
           見本院卷1第195頁），是可認被告係自95年8月初某
           日起即出售第一級毒品海洛因予辛○○。
         3.據辛○○所述，依有利被告原則，應認定被告出售
           予辛○○第一級毒品海洛因之次數為10次，除第1次
           為95年8月初某日500元外（即辛○○與庚○○合資
           購買1000元部分），餘每次交易金額均為1000元，
           被告此部分販毒所得共9500元。
     （四）庚○○部分
         1.依卷附監聽譯文紀錄顯示，庚○○於95年7月18日撥
           打門號0000000000號手機予被告時，即直接自稱「
           我代書（譯文誤載為「大師」，應係台語直譯所產
           生之誤載）500」，顯見在此之前被告即曾與庚○○
           交易毒品，否則豈有可能在庚○○未詳細說明其姓
           名、交易內容、地點之情形下，被告一聽聞庚○○
           之稱呼即可與之交談。參以證人庚○○於本院所述
           其係於95年6月中旬起至95年9月24日或25日左右自
           被告處取得海洛因10餘次一節，依最有利被告原則
           ，則應認被告係於前開期間，販賣第一級毒品海洛
           因予庚○○共10次。惟證人庚○○與辛○○於95年
           8月初某日曾合資1000元向被告購買第一級毒品海洛
           因1次，已如所述，是應認被告出售予庚○○9次（
           與辛○○合資之該次，已於前開辛○○部分計算）
           。
         2.依證人庚○○於警詢中所述，其於95年7月間曾向被
           告購買1萬元第一級毒品海洛因等語，參照監聽譯文
           所示，95年7月21日庚○○確有向被告為「拿1萬藥
           」之意思表示。雖證人庚○○另於本院訊問時改稱
           ：這通本來是想說「要被告向伊父親騙」3萬元，其
           中1萬元要被告幫伊買解毒癮的藥，但是被告沒有去
           所以也沒有買等語（見本院卷1第177頁、第184頁）
           ，然此與譯文所載，係庚○○自稱其向其父母親騙
           取3萬元不符，且若庚○○果有要戒除毒癮之意思，
           衡情，其當可向其父母直言，其父母若知悉其有戒
           除毒癮之意，當樂於支給，無需騙取，反之，應係
           其欲再度花錢買毒品，恐父母知悉，才有騙取之必
           要，是證人庚○○此部分之證詞，有違常理，要無
           足取，應以其警詢中之陳述為可信。被告於95年7月
           21日確有出售1萬元第一級毒品海洛因予庚○○亦堪
           以認定。
         3.據證人庚○○所陳，其於95年7月31日該次出資800
           元部分，與前開監聽譯文所示相符，是應認被告於
           該次係以800元價格出售第一級毒品海洛因予庚○○
           無訛。
         4.綜上，參諸證人庚○○於本院陳稱其每次多以500元
           價格向被告購買第一級毒品海洛因，及譯文顯示，
           庚○○大多以500元之價格向被告購買第一級毒品海
           洛因，則應認被告販賣第一級毒品海洛因予庚○○
           10次，除前述1次以10000元，1次以800元售出外，
           餘均以500元價格出售，共獲款14300元。
     （五）甲○○部分
         1.雖證人甲○○於偵、審中均證述其向被告購買海洛
           因共約7、8次，然依卷附監聽譯文所示，被告與王
           維成於95年7月14日至95年9月23日期間，共有12通
           之通話紀錄，而參以證人甲○○於本院審理時結證
           稱：其中95年9月4日有4次通話，95年9月17日有2次
           通話，而95年9月4日之4通電話只買到1次毒品海洛
           因，其餘每次均有買到等語（見本院卷1第198至201
           頁），又以甲○○吸食毒品之次數甚多，歷時年餘
           之情況觀之，要求證人甲○○能確實計算向被告購
           買毒品之次數，實屬不可能，是應以監聽譯文所載
           為憑。故應認被告共出售第一級毒品海洛因予王維
           成9次。
         2.參諸卷內95年7月14日譯文所示，甲○○於該日向被
           告表示購買950元之海洛因（見警卷第75頁）；另證
           人甲○○並稱：被告每包海洛因售價1000元，但是
           有時候伊會殺價為900元或950元。95年9月4日中午
           12時12分與12時25分、下午2時32分及下午3時共有4
           通伊與被告的對話，是要買1次900元的毒品海洛因
           ；95年9月5日伊說「700還你」是要跟被告買1000
           元的毒品；95年9月11日譯文中「我小黑，拿900還
           給你」是說買900元的海洛因，最後買1000元海洛因
           ；95年9月12日該通是在等被告回來，要跟他買1000
           元的海洛因，事實上伊也有跟被告買到1000元的海
           洛因；95年9月13日「我小黑，拿1000還你」是說買
           1000元毒品；95年9月17日上午該通譯文中「我小黑
           ，拿1800拿過去還你」是說買1800元的海洛因，伊
           買2包毒品，各殺價成900元；95年9月17日晚間7時
           37分譯文是伊要買毒品1000元海洛因，我確定有買
           到毒品海洛因（見本院卷1第197至201頁）。憑此，
           則可認被告除於95年7月14日以950元之價格，95年9
           月4日以900元之價格，95年9月17日上午以1800元之
           價格各販賣海洛因1次予甲○○外，餘6次均以1000
           元價格販賣。
         3.綜上，被告於95年7月14日至95年9月23日期共販賣
           第一級毒品海洛因予甲○○9次，其中95年7月14日
           以950元之價格，95年9月4日以900元之價格，95年9
           月17日上午以1800元之價格各販賣1次，餘6次均以
           100 0元價格販賣，被告共計得款9650元。
     （六）子○○部分
         1.子○○於警詢、本院交互詰問時分別證稱其於95年3
           、4月間，95年8月22日入監前3、4個月自被告處取
           得海洛因，參諸卷附譯文所載，子○○於95年7月間
           仍有通話紀錄，而非如證人子○○警詢所述僅於95
           年3、4月間交易毒品，又依譯文所載，子○○在電
           話中僅直接表示其為「阿春」，並表示要過去找被
           告，被告即知道子○○是要交易毒品，憑此可知，
           在此之前，被告與子○○應已曾為海洛因之買賣，
           其方可憑聲音、綽號及向來之交易默契，無需多言
           即可進行毒品交易。憑此，應以子○○於本院所述
           之交易期間為可採信。
         2.子○○於警詢、本院均一再陳稱其與被告共交易10
           次，每次均為1000元，參酌前述，則被告於95年3月
           間至95年8月間，販賣第一級毒品海洛因予子○○共
           10次，每次1000元，共得款10000元，可以認定。
     （七）丁○○部分
           依證人丁○○於偵訊時所述，參以譯文所載，被告
           自95年8月中旬某日起起至95年9月26日止，以每次
           每包1000元之代價販賣第一級毒品海洛因予丁○○
           共10次，被告共得款10000元，足堪認定。
丙、論罪科刑：
  一、按行為後法律有變更者，適用行為時之法律。但行為後之
      法律有利於行為人者，適用最有利於行為人之法律。修正
      後刑法第2條第1項定有明文。查本件被告癸○○於95年7
      月1日之前2次轉讓第一級毒品海洛因予乙○○後，刑法總
      則編於94年2月2日大幅修正公布並於95年7月1日正式施行
      ，被告此部分犯罪新舊法比較部分之論述詳如附件所載。
  二、按海洛因屬毒品危害防制條例第2條第2項第1款所列之第
      一級毒品，是核被告癸○○係犯毒品危害防制條例第8條
      第1項轉讓第一級毒品罪，第4條第1項販賣第一級毒品罪
      。其於販賣、轉讓前後持有海洛因之低度行為，為其販賣
      、轉讓之高度行為所吸收，均不另論罪。被告於95年7月1
      日前2次轉讓第一級毒品海洛因予乙○○部分犯行，時間
      緊接，觸犯構成要件相同之罪，顯係基於概括犯意所為，
      應依修正前刑法第56條連續犯規定，論以一罪，並加重其
      刑。又連續行為之類型既屬於「可分別獨立成罪之複數行
      為」，因此，細繹連續行為之本質，並非不可加以分割，
      換言之，修法生效之時點，係具有阻斷連續行為適用連續
      犯「法律規範」之效力，參諸連續行為本來即可分別獨立
      成罪而加以分割，其所存在之連續行為亦屬個別，因此，
      連續犯法律變更之意義，毋寧係宣示修法生效前，仍有連
      續犯之適用，修法生效後，由於連續犯之處理機制業已廢
      止，該部分僅能回歸數罪併罰之處理機制，就個別行為加
      以論斷。故修法生效前之連續行為，仍應論以連續犯，修
      法生效後之個別行為，即應分別加以觀察，最後再依併罰
      之方式，定其應執行之刑。從而被告於95年7月1日之後所
      為轉讓1次第一級毒品海洛因予乙○○之行為，新修正刑
      法既已刪除連續犯之規定，被告此部分犯行於刑法評價上
      ，即應與其所犯上開連續轉讓第一級毒品海洛因犯行分論
      併罰。又按在犯罪構成要件行為中，本即預定有數個同種
      類之行為將反覆實行之犯罪，包括收集犯、「常業犯」（
      即具有預為同一犯罪行為之意思傾向，反覆實施同類犯罪
      構成要件之職業性犯罪）、職業犯、營業犯、偽造（製造
      ）犯、販賣犯、散布犯、習慣犯在內，此類型之犯罪，本
      質上原具有反覆、延續實行之特徵，則行為人主觀上如自
      始基於概括之犯意，在密切接近之一定時、地持續實行複
      次行為，且依社會通念，於客觀上認為符合一個反覆、延
      續性之行為觀念者，於刑法評價上，即應屬「集合犯」之
      包括一罪，而僅成立一罪（最高法院95年度台上字第1079
      號、96年度台上字第3095號判決意旨及臺灣高等法院暨所
      屬法院因應新修正刑法施行座談會第54號法律問題研討結
      果參照）。本件被告基於營利之意圖而販賣海洛因，足認
      被告主觀上具有預定反覆為同一犯罪行為之意思傾向之概
      括犯意，且觀諸附表1所示之犯罪時地，又係在密切接近
      之時地，持續販賣海洛因予丁○○等人，依社會通念，於
      客觀上均應認為符合一個反覆、延續性之行為觀念，揆諸
      前揭說明，即屬包括之一罪，無連續犯或併合論罪可言，
      且被告之行為已跨越現行刑法之施行日期95年7月1日，亦
      無庸為新舊法之比較，附此敘明。公訴意旨認被告此部分
      所為係屬連續犯之裁判上一罪關係，尚有未合。又公訴意
      旨就被告於：94年1月間至94年12月間販賣第一級毒品海
      洛因予戊○○部分之犯行，雖未起訴，惟被告此部分犯罪
      與被告前開起訴經本院論罪科刑之於95年1月起至95年7
      月24日止販賣海洛因予戊○○及丙○○等人部分具有集合
      犯之實質上一罪關係，本院自得併予審理，併此敘明。再
      者被告所犯轉讓第一級毒品海洛因罪與販賣第一級毒品罪
      ，3罪犯意各別、罪質各異，行為互殊，犯罪構成要件不
      同，應分論併罰。再者，被告有犯罪事實欄所載之前科與
      執行紀錄，此有臺灣高等法院被告前案紀錄表可稽，其受
      有期徒刑執行完畢後5年內再犯本件有期徒刑以上之罪，
      為累犯，均依法應加重其刑。惟因販賣第一級毒品罪之法
      定刑為死刑、無期徒刑，依刑法第64條第1項、第65條第1
      項之規定，均不得加重，僅得就罰金刑部分加重其刑。至
      於連續轉讓第一級毒品海洛因部分，則遞加重之。
  三、再者，被告於95年9月27日為警查獲後，供出其第一級毒
      品海洛因之來源為綽號「旺仔」之己○○，因而破獲己○○，經臺南縣警察局移送臺灣臺南地方法院檢察署檢察官
      偵查後起訴己○○販賣第一級毒品海洛因罪名，有前開地
      方法院檢察署96年度偵字第1916、3128號起訴書在卷可稽
      （見本院卷1第124至127頁），是被告犯轉讓、販賣第一
      級毒品罪有供出毒品來源，因而破獲，依上開條例第17條
      規定，應減輕其刑，並先加（死刑、無期徒刑部分除外）
      後減。
  四、又被告所犯前述轉讓第一級毒品海洛因罪之時間，均係在
      96年4月24日以前，所犯罪名宣告刑在有期徒刑1年6月以
      下，合於中華民國96年罪犯減刑條例第2條第1項第3款之
      規定，均應減其宣告刑2分之1。
  五、爰審酌被告癸○○有犯罪事實欄所載之前科，素行不佳，
      本身亦有施用毒品之習慣，業經其供述在卷（見本院卷2
      第122至125頁），且其因施用第一級毒品海洛因，經本院
      以96年度訴字第37號判決有期徒刑10月之情，並有本院上
      開判決書在卷可憑（見本院卷1第61頁），其為謀求私利
      ，從事販賣第一級毒品海洛因，令買受或受讓毒品者沉迷
      於毒癮，無法自拔外，輕則戕害個人身心，重則因缺錢買
      毒而引發各式犯罪，實為多種犯罪之源頭，對國家、社會
      、個人之傷害可謂至深且鉅，有鑑於毒品販售常有暴利可
      圖，故非予嚴懲，不足以遏止此類非行；而其因與乙○○
      為同居女友關係而轉讓第一級毒品海洛因，惡性非重；另
      審酌依目前證據調查結果顯示被告販賣數量、次數、所得
      款項，及被告犯後坦認轉讓第一級毒品犯行，矢口否認販
      賣第一級毒品海洛因犯行等犯後態度，暨其生活狀況、智
      識程度、犯罪手段等一切情況，爰分別量處如主文所示之
      刑，並依如附件所載修正施行前刑法第51條第1項第5款定
      應執行之刑。至檢察官原因被告於偵訊時自白犯行，故於
      起訴書內為被告求處有期徒刑15年，嗣因其於本院矢口否
      認犯行，故經公訴檢察官當庭撤回此部分之聲請（見本院
      卷2第127頁），附此敘明。
丁、沒收部分
  壹、應沒收之物
    一、被告販賣第一級毒品海洛因予如附表1所示之人，得款
        如附表2編號2所示共61950元，應依毒品危害防制條例
        第19條第1項之規定沒收之，如全部或一部不能沒收時
        ，以其財產抵償之。至扣案之500元，被告否認為其販
        賣毒品所得，辯稱：此係伊哥哥給伊花用剩下的錢等語
        （見本院卷2第119頁），本件被告係於95年9月27日為
        警查獲（見警卷第1頁），而本院綜觀全卷並無被告販
        毒之證據，而被告所辯上情，亦非不可能存在，此外，
        復查無其他證據可證扣案500元係被告販賣第一級毒品
        海洛因所得，故無從宣告沒收。
    二、據附表1證人所稱，其等均係以扣案如附表2編號1所
        示行動電話與被告聯繫交易毒品事宜，被告亦自承扣案
        手機門號0000000000【附表2編號1】及0000000000號
        【附表2編號1】為其所有，供作與毒品上游己○○或
        附表1所示之人聯繫拿取毒品使用（見本院卷2第119頁
        ），是2支門號之手機，乃被告所有供販賣毒品使用之
        物無訛，均應依毒品危害防制條例第19條第1項前段沒
        收。
  貳、不應沒收之物
    一、扣案如附表2編號3所示之海洛因2小包，雖係違禁物（
        合計淨重2.92公克，空包裝重17.35公克，純質淨重0.4
        2公克），均含第1級第6項毒品海洛因成分（見法務部
        調查局95年12月5日調科壹字第09523042950號鑑定通知
        書，見本院卷1第107頁），然與被告所犯本案之罪無涉
        ，且業經本院於被告施用毒品案件中宣告沒收（本院96
        年度訴字第37號，見本院卷1第61頁），故毋庸再於本
        件宣告沒收。
    二、扣案如附表2編號4所示之物，被告供承為其所有用以吸
        食第一級毒品海洛因所使用之物，並無任何證據可證係
        供被告犯本案販賣或轉讓第一級毒品海洛因所用，與被
        告所犯本案之罪無涉，復業經本院於被告施用毒品案件
        中宣告沒收（本院96年度訴字第37號，見本院卷1第61
        頁），故毋庸再於本件宣告沒收。
    三、檢察官就上開物品，於起訴書聲請依刑法第38條第1項
        第2款及第3項之規定沒收，尚有未洽，附此敘明。
  參、不另為無罪諭知部分：
    一、公訴意旨另認被告癸○○於95年3月間至95年4月30日期
        間，亦有轉讓第一級毒品海洛因予乙○○之犯行，及下
        列販賣第一級毒品海洛因之犯行：(一)於95年1月間至95
        年4月30日前，及95年9月11日當日販賣第一級毒品海洛
        因予丙○○；(二)95年1月起至95年7月13日止及95年9月
        24日起至同月26日止有販賣第一級毒品海洛因予甲○○
        之犯行，因認被告此部分亦涉犯毒品危害防制條例第4
        條第1項之販賣第1級毒品罪嫌。
    二、按犯罪事實應依證據認定之，無證據不得認定犯罪事實
        。又不能證明被告犯罪者，應諭知無罪之判決，刑事訴
        訟法第154條第2項、第301條第1項分別定有明文。
    三、本院依被告供述、證人乙○○於警詢、偵訊及本院審理
        時之陳述，證人丙○○於警詢、本院之證詞及甲○○於
        本院訊問時之證述，參以卷附被告與丙○○、甲○○之
        通話紀錄所載，認為僅能證明被告有前開經論罪科刑部
        分之轉讓第一級毒品海洛因犯行（95年5月至同年9月27
        日止），及於附表1編號1、5所示時間販賣第一級毒品
        海洛因之犯行，已如前述，此外，復查無其他積極證據
        足資證明被告另於95年3月至同年4月30日止亦有轉讓第
        一級毒品海洛因予乙○○及於前述【一(一)(二)】期間販賣
        第一級毒品海洛因予丙○○、甲○○之犯行，公訴意旨
        此部分所指，即屬無法證明，惟公訴人認被告此部分與
        前述經論罪科刑之轉讓第一級毒品海洛因與販賣第一級
        毒品海洛因部分均有連續犯之裁判上一罪關係，爰均不
        另為無罪判決之諭知。
據上論斷，應依刑事訴訟法第299條第1項前段，毒品危害防制條
例第4條第1項、第8條第1項、第19條第1項前段、第17條，刑法
第11條前段、第2條第1項前段、第47條，修正施行前刑法第56條
、第47條、第51條第5款，中華民國96年罪犯減刑條例第2條第1
項第3款、第7條，判決如主文。
本案經檢察官壬○○到庭執行職務。
中　　華　　民　　國　　96　　年　　9 　　月　　28　　日
　　    　        刑事第七庭  審判長法　官   蔡奇秀
                                    法  官   林欣玲
                                    法  官   莊玉熙
 以上正本證明與原本無異。
如不服本判決應於收受本判決後10日內向本院提出上訴書狀，並
應敘述具體理由。如未敘述上訴理由者，應於上訴期間屆滿後20
日內向本院補提理由書狀（均須按他造當事人之人數附繕本）「
切勿逕送上級法院」。
　　　　　　　　　　　　　　　　　  書記官   余富誠
中　　華　　民　　國　　96　　年　　9 　　月　　28　　日
附表一：
┌──┬─────┬──────┬────┬───────┬─────┐
│編號│ 販賣時間 │  販賣地點  │販賣對象│販賣次數及價格│ 販賣所得 │
│    │          │            │        │              │（新臺幣）│
├──┼─────┼──────┼────┼───────┼─────┤
│ 1  │95年5月間 │臺南縣永康市│丙○○  │共7次。       │6500元    │
│    │某日至95年│永大路及臺南│        │其中1次500元│          │
│    │9月10日   │縣新化鎮新化│        │  。          │          │
│    │          │國中等地    │        │其中6次，每 │          │
│    │          │            │        │次各1000元。  │          │
├──┼─────┼──────┼────┼───────┼─────┤
│ 2  │94年1月27 │臺一線五彩隆│戊○○  │共3次         │2000元    │
│    │日後至95年│紡織廠附近  │        │其中2次各500│          │
│    │7月24日間 │            │        │　元，共1000元│          │
│    │          │            │        │ 。           │          │
│    │          │            │        │其中1次1000 │          │
│    │          │            │        │  元。        │          │
├──┼─────┼──────┼────┼───────┼─────┤
│ 3  │95年8月初 │臺南縣永康市│辛○○  │共10次        │9500元    │
│    │某日至95年│龍潭國小附近│        │95年8月間有1│          │
│    │9月22日止 │            │        │  次係辛○○與│          │
│    │          │            │        │  庚○○合資，│          │
│    │          │            │        │  每人出500元 │          │
│    │          │            │        │  。          │          │
│    │          │            │        │其餘9次每次 │          │
│    │          │            │        │  均1000元。  │          │
├──┼─────┼──────┼────┼───────┼─────┤
│ 4  │95年6月初 │臺南縣永康市│庚○○  │共9次         │14300元   │
│    │某日起至95│龍潭國小附近│        │95年7月21日 │          │
│    │年9月24日 │            │        │  當日出售1次 │          │
│    │止（或25日│            │        │  ，10000元。 │          │
│    │止）      │            │        │95年7月31日 │          │
│    │          │            │        │  出售1次，800│          │
│    │          │            │        │  元。        │          │
│    │          │            │        │其中7次，每 │          │
│    │          │            │        │  次均以500元 │          │
│    │          │            │        │  售出。      │          │
│    │          │            │        │95年8月間某 │          │
│    │          │            │        │  日辛○○與蔡│          │
│    │          │            │        │  淵源合資，各│          │
│    │          │            │        │  出500元部分 │          │
│    │          │            │        │  ，計入被告出│          │
│    │          │            │        │  售予辛○○部│          │
│    │          │            │        │  分，故此次並│          │
│    │          │            │        │  不算入。    │          │
│    │          │            │        │              │          │
├──┼─────┼──────┼────┼───────┼─────┤
│ 5  │95年7月14 │臺南縣永康市│甲○○  │共9次         │9650元    │
│    │日至95年9 │龍橋街220號 │        │95年7月14日1│          │
│    │月23日止  │附近        │        │  次，950元。 │          │
│    │          │            │        │95年9月4日1 │          │
│    │          │            │        │  次，900元。 │          │
│    │          │            │        │95年9月17日1│          │
│    │          │            │        │  次，1800元。│          │
│    │          │            │        │餘6次，均各 │          │
│    │          │            │        │  以1000元販售│          │
│    │          │            │        │  ，共得6000元│          │
│    │          │            │        │  。          │          │
├──┼─────┼──────┼────┼───────┼─────┤
│ 6  │95年3月至 │臺南縣永康市│子○○  │共10次，每次  │ 10000元  │
│    │95年8月22 │龍橋街220號 │        │1000元。      │          │
│    │前        │附近        │        │              │          │
│    │          │            │        │              │          │
│    │          │            │        │              │          │
│    │          │            │        │              │          │
│    │          │            │        │              │          │
├──┼─────┼──────┼────┼───────┼─────┤
│ 7  │95年8月中 │臺南縣永康市│丁○○  │共10次，每次  │ 10000元  │
│    │旬某日起至│龍橋街220號 │        │1000元。      │          │
│    │95年9月26 │附近        │        │              │          │
│    │日止      │            │        │              │          │
├──┴─────┴──────┴────┴───────┴─────┤
│販賣所得合計：61950元                                               │
└──────────────────────────────────┘
附表二：
 ┌───┬───────┬──────────┐
 │編 號 │品         名 │數      量          │
 ├───┼───────┼──────────┤
 │1     │手機（含SIM卡 │ 2支                │
 │      │）            │門號：0000000000號│
 │      │              │  序號：000000000000│
 │      │              │        －704號     │
 │      │              │門號：0000000000號│
 │      │              │  序號：000000000000│
 │      │              │        －690號     │
 ├───┼───────┼──────────┤
 │2     │販賣毒品所得  │69650元（不含扣案現 │
 │      │              │金500元）           │
 ├───┼───────┼──────────┤
 │3     │第一級毒品海洛│2包，均含第一級第六 │
 │      │因            │項毒品海洛因成分    │
 ├───┼───────┼──────────┤
 │4     │分裝袋        │14個                │
 │      ├───────┼──────────┤
 │      │筆記本        │1本                 │
 │      │              │                    │
 │      ├───────┼──────────┤
 │      │注射針筒      │11支（8支未使用，3支│
 │      │              │使用過）            │
 │      ├───────┼──────────┤
 │      │分裝袋        │1批                 │
 │      ├───────┼──────────┤
 │      │糖粉          │1包                 │
 │      ├───────┼──────────┤
 │      │毒品分裝工具  │4支                 │
 │      │（塑膠管）    │                    │
 │      ├───────┼──────────┤
 │      │施用第一級毒品│1組                 │
 │      │海洛因工具    │                    │
 │      ├───────┼──────────┤
 │      │使用過之注射針│1批                 │
 │      │筒            │                    │
 │      ├───────┼──────────┤
 │      │現金          │新臺幣500元         │
 │      │              │                    │
 └───┴───────┴──────────┘
附錄本案論罪科刑法條全文：
毒品危害防制條例第4條第1項：
製造、運輸、販賣第一級毒品者，處死刑或無期徒刑；處無期徒
刑者，得併科新臺幣一千萬元以下罰金。
毒品危害防制條例第8條第1項：
轉讓第一級毒品者，處一年以上七年以下有期徒刑，得併科新臺
幣一百萬元以下罰金。
附件：（新舊法比較之說明）
1.被告行為時，刑法第47條第1項規定「受徒刑之執行完畢，或
  一部之執行而赦免後，五年以內再犯有期徒刑以上之罪者，為
  累犯，加重本刑至二分之一。」，然被告行為後刑法第47  條
  規定「受徒刑之執行完畢，或一部之執行而赦免後，五年以內
  故意再犯有期徒刑以上之罪者，為累犯，加重本刑至二分之一
  。」，雖累犯規定之修正，並非犯罪構成要件或刑罰之變更，
  但因被告犯行是否需論以累犯，顯已影響行為人刑罰加重與否
  之法律效果，自屬法律有變更，然因被告乃出於故意再犯本件
  有期徒刑以上之罪，不論修正施行前、後之法條適用結果均不
  分軒輊，故依修正後刑法第2條第1項之規定依修正施行前第47
  規定論以累犯。
2.被告行為時，刑法第56條規定「連續數行為而犯同一之罪名者
  ，以一罪論。但得加重其刑至二分之一。」，被告行為後之刑
  法業已刪除連續犯之規定，此雖非犯罪構成要件或刑度之變更
  ，但因多次犯行是否可依連續犯論以一罪或數罪併罰，顯已影
  響行為人刑罰之法律效果，自屬法律有變更，應依修正施行後
  刑法第2條第1項規定比較新、舊法。而本案依照新法刪除連續
  犯之規定，必須就被告多次販賣第一級毒品、多次轉讓第一、
  二級毒品之犯行分論併罰，顯然不若舊法得依連續犯之規定論
  以一罪較為有利，因此，仍應適用修正施行前刑法第56條連續
  犯之規定較為有利。
3.被告行為後，刑法第51條規定亦併同修正公布施行，修正前刑
  法第51條第5款係規定：「宣告多數有期徒刑者，於各刑中之
  最長期以上，各刑合併之刑期以下，定其刑期。但不得逾二十
  年。」修正後刑法第五十一條第五款則規定：「宣告多數有期
  徒刑者，於各刑中之最長期以上，各刑合併之刑期以下，定其
  刑期。但不得逾三十年。」兩相比較結果，修正後之規定並非
  較有利於被告，自應依刑法第2條第1項前段，適用修正施行前
  刑法第51條第5款規定，定其應執行之刑。
